臺灣臺中地方法院小額民事判決
110年度沙小字第1023號
原      告  黃文宏  

訴訟代理人  葉佩青  
被      告  呂愽偉  
上列被告因傷害案件（本院110年度簡字第972號），經原告提起
刑事附帶民事訴訟請求損害賠償（本院110年度簡附民字第69號
），由本院刑事庭裁定移送，經本院於民國111年1月19日言詞辯
論終結，判決如下：
    主      文
被告應給付原告新臺幣肆萬壹仟肆佰貳拾玖元，及自民國一一○
年六月六日起至清償日止，按週年利率百分之五計算之利息。
原告其餘之訴駁回。
本判決原告勝訴部分得假執行。但被告如以新臺幣肆萬壹仟肆佰
貳拾玖元為原告預供擔保後，得免為假執行。
原告其餘假執行之聲請駁回。
    事實及理由
一、原告主張：（一）被告於民國109年11月18日18時許，在臺
    中市○○區○○○路00號之20前，與原告談判債務問題，期間雙
    方發生口角，竟基於傷害之犯意，徒手捶打原告，致原告受
    有左胸鈍傷之傷害。且被告所為前開傷害行為，業經原告提
    出告訴，並由臺灣臺中地方檢察署檢察官以109年度偵字第3
    8387號向本院提起公訴，經本院刑事庭以110年度訴字第696
    號受理在案，且合議庭認宜以簡易判決處刑而裁定由受命法
    官獨任以110年度簡字第972號刑事簡易判決「呂愽偉犯傷害
    罪，處拘役參拾日，如易科罰金，以新臺幣壹仟元折算壹日
    。」確定，為此爰依民法第第184條規定侵權行為損害賠償
    之法律關係提起本件訴訟。（二）原告所受損害，茲分述如
    下：1.工作損失：（1）原告獨資經營「廣遠科技資材行」
    ，從事回收物料及載運理貨業務，受貨運公司委託載貨物至
    客戶處，經客戶簽收後再向貨運公司收取運費，扣除油費後
    ，每週獲利約新臺幣（下同）50,000元。（2）原告遭被告
    毆打，因而受有左胸鈍傷之傷害，且原告從事貨運司機工作
    ，須長途開車運送各種貨品重物，並將貨物搬上車及下貨，
    屬繁重之體力工作，出力時總覺胸部疼痛，經民俗療法師傅
    建議至少休息1個月，讓受傷肌肉筋絡復原，否則恐有後遺
    症，故原告自109年11月19日起受有4週工作損失計200,000
    元(計算式：每週5萬元×4週）。（3）本件原告請求被告給
    付工作損失50,000元。2.精神慰撫金：原告遭被告毆打成傷
    ，除左胸持續隱隱作痛外，手部搬運亦明顯無力，不得已休
    息養傷約1個月，為此請求精神慰撫金50,000元。並聲明：
    （一）被告應給付原告100,000元，及自「刑事附帶民事起
    訴狀」繕本送達被告之翌日（即110年6月6日）起至清償日
    止，按週年利率百分之5計算之利息。（二）願供擔保，請
    准宣告假執行。
二、被告則以：（一）伊只是提醒原告還錢而已，沒有打原告，
    原告的傷有問題。（二）伊於110年12月間有看到原告還有
    繼續工作等語資為抗辯。並聲明：原告之訴駁回。
三、本院之判斷：　　
（一）原告主張：被告於109年11月18日18時許，在臺中市○○區○
      ○○路00號之20前，與原告談判債務問題，期間雙方發生口
      角，竟基於傷害之犯意，徒手捶打原告，致原告受有左胸
      鈍傷之傷害等情，被告則辯稱：伊只是提醒原告還錢而已
      ，沒有打原告，原告的傷有問題等語，經查：　
　　1.於109年11月18日18時許，在臺中市○○區○○○路00號之20前
      ，兩造因談判債務問題，發生口角，被告竟基於傷害之犯
      意，徒手捶打原告，致原告受有左胸鈍傷之傷害。且被告
      所為前開傷害行為，業經原告提出告訴，並由臺灣臺中地
      方檢察署檢察官以109年度偵字第38387號向本院提起公訴
      ，經本院刑事庭以110年度訴字第696號受理在案，且合議
      庭認宜以簡易判決處刑而裁定由受命法官獨任以110年度
      簡字第972號刑事簡易判決「呂愽偉犯傷害罪，處拘役參
      拾日，如易科罰金，以新臺幣壹仟元折算壹日。」確定等
      情，業經本院依職權調閱該刑事卷宗核閱屬實。
　　2.原告於109年11月18日20時56分許前往童綜合醫療社團法
      人童綜合醫院急診就醫，經診斷為「左胸鈍傷」乙節，有
      原告提出童綜合醫療社團法人童綜合醫院110年4月19日一
      般診斷書影本在卷可稽（見本院110年度沙小字第1023號
      卷第77頁）。
　  3.參以，被告於110年9月22日前開刑事案件本院準備程序期
      日陳稱：「（對於檢察官起訴書記載之犯罪事實有何意見
      ？）是當時大家講話很大聲，我手有推告訴人一下，但我
      推很輕，我認罪，我有推他胸部肚子，對於告訴人傷勢診
      斷證明書沒有意見。」等語，有該準備程序筆錄附於本院
      110年度訴字第696號刑事卷可稽（見該刑事卷第80頁）。
　　4.綜上，足認兩造於109年11月18日18時許，在臺中市○○區○
      ○○路00號之20前，談判債務問題，因故發生口角，被告徒
      手捶打原告，致原告受有左胸鈍傷之傷害，至被告所辯前
      詞，尚非可採。　
（二）按因故意或過失，不法侵害他人之權利者，負損害賠償責
      任，民法第184條第1項前段定有明文。查被告於上開時、
      地，徒手捶打原告，致原告受有左胸鈍傷之傷害等情已如
      前述，足認被告之傷害行為與原告受有上開傷害間，具有
      相當因果關係，被告應負損害賠償責任。
（三）復按不法侵害他人之身體或健康者，對於被害人因此喪失
      或減少勞動能力或增加生活上之需要時，應負損害賠償責
      任；不法侵害他人之身體、健康、名譽、自由、信用、隱
      私、貞操，或不法侵害其他人格法益而情節重大者，被害
      人雖非財產上之損害，亦得請求賠償相當之金額，民法第
      193條第1項、第195條第1項前段分別定有明文。又按負損
      害賠償責任者，除法律另有規定或契約另有訂定外，應回
      復他方損害發生前之原狀；不能回復原狀或回復顯有重大
      困難者，應以金錢賠償其損害；損害賠償，除法律另有規
      定或契約另有訂定外，應以填補債權人所受損害及所失利
      益為限，民法第213條第1項、第215條、第216條第1項分
      別定有明文。茲就原告請求之金額應否准許，分述如下：
    1.工作損失：
　　 （1）原告主張其獨資經營「廣遠科技資材行」，從事回收
          物料及載運理貨業務，受貨運公司委託載貨物至客戶
          處，經客戶簽收後再向貨運公司收取運費，扣除油費
          後，每週獲利約50,000元等情，業據其提出與所述相
          符之商業登記抄本、明細表、出貨單、送貨運單、銷
          貨單、托運單、訂艙通知單、貨櫃場出口貨物卡車進
          倉單、出口貨物收貨單等影本為證（見本院110年度
          沙小字第1023號卷第63至75頁、第81至99頁），自堪
          信為真實。
　　 （2）原告主張其因本件事故受傷後，經民俗療法師傅建議
          至少休息1個月，讓受傷肌肉筋絡復原，否則恐有後
          遺症，故自109年11月19日起受有4週工作損失計200,
          000元(計算式：每週5萬元×4週）等情，並提出童綜
          合醫療社團法人童綜合醫院110年4月19日一般診斷書
          影本為證（見本院110年度沙小字第1023號卷第77頁
          ）。復查：a.觀諸前開原告提出診斷書之「診斷」欄
          記載「左胸鈍傷。-以下空白-」等字樣， 及「醫生
          囑言」欄記載「病患因上述病因，門診就醫。-以下
          空白-」等字樣，並未提及前開原告主張至少休息1個
          月，讓受傷肌肉筋絡復原，否則恐有後遺症等情。b.
          本院就原告於前揭時、地受有上開傷害，依其受傷情
          形是否不適宜工作應在家休養乙節，依職權函詢童綜
          合醫療社團法人童綜合醫院，經該院於110年12月30
          日以童醫字第1100001935號函表示：根據病人於109
          年11月18日病歷紀錄及後續門診追蹤紀錄，傷勢為左
          胸鈍傷，生命跡象穩定、無明顯骨折及內臟出血狀況
          ，依外傷嚴重度分數分級為輕症。外傷輕症病人若因
          傷勢無法執行工作需在急診開立診斷書請假，依急診
          通例為休養3日為限等語，有該院函文在卷可稽（見
          本院110年度沙小字第1023號卷第43頁）。c.綜上，
          足認原告自109年11月19日起至同年月21日止，共計3
          日，因傷休養，無法工作，而受有工作損失計
　　　　　21,429元（計算式：50000元÷7日＝7142.85元，7143
          元×3日＝21429元，小數點以下四捨五入）。
　　 （3）從而，原告請求工作損失21,429元，為有理由，應予
          准許，至逾此部分之請求，難認有據，無從准許。　
　　2.精神慰撫金：
     （1）按慰藉金之賠償須以人格權遭遇侵害，使精神上受有
          痛苦為必要，其核給之標準固與財產上損害之計算不
          同，然非不可斟酌雙方之身份資力、加害程度及其他
          各種情形核定相當之數額（最高法院51年度臺上字第
          223號民事裁判意旨參照）。
     （2）查原告因本件事故而受有左胸鈍傷之傷害，並前往童
          綜合醫療社團法人童綜合醫院就醫，足見原告之身體
          及精神確實因前開被告之傷害行為而受有相當痛苦，
          爰審酌原告係高中肄業，從事貨運司機工作，每月收
          入約200,000元，名下沒有財產等情，及被告係專科
          畢業，擔任大貨車司機，月薪約4、5萬元，名下有1
          臺汽車等情，業據兩造陳明在卷（見本院110年度沙
          小字第1023號卷第112、114頁），並有稅務電子閘門
          所得及財產調件明細表附卷可稽，堪予採認，是以，
          斟酌兩造之身份、地位、經濟能力，被告所為前開傷
          害行為對於原告所造成傷害之程度，及原告因此所受
          精神上痛苦之程度等一切情狀，認原告請求被告賠償
          精神慰撫金50,000元，尚屬過高，應以20,000元為適
          當，至原告逾此部分之請求，難認有據，無從准許。
    3.綜上以析，原告所得請求金額合計41,429元（計算式：21
      429＋20000＝41429）。　
（四）另按給付有確定期限者，債務人自期限屆滿時起，負遲延
      責任；給付無確定期限者，債務人於債權人得請求給付時
      ，經其催告而未為給付，自受催告時起，負遲延責任。其
      經債權人起訴而送達訴狀，或依督促程序送達支付命令，
      或為其他相類之行為者，與催告有同一之效力，民法第22
      9條第1項、第2項分別定有明文。又按遲延之債務，以支
      付金錢為標的者，債權人得請求依法定利率計算之遲延利
      息。但約定利率較高者，仍從其約定利率；應付利息之債
      務，其利率未經約定，亦無法律可據者，週年利率為百分
      之5，民法第233條第1項、第203條亦分別明定。又查，原
      告對被告之侵權行為損害賠償債權，核屬無確定期限之給
      付，既經原告提起訴訟，且「刑事附帶民事起訴狀」繕本
      業於110年6月5日合法送達被告，有本院送達證書在卷可
      稽（見本院110年度簡附民字第69號卷第13頁），則被告
      迄未給付，應負遲延責任，是以，原告請求自「刑事附帶
      民事起訴狀」繕本送達被告之翌日即110年6月6日起至清
      償日止，按週年利率百分之5計算之法定遲延利息，核無
      不合，應予准許。
（五）綜上所述，原告依侵權行為損害賠償之法律關係，請求被
      告應給付原告41,429元，及自「刑事附帶民事起訴狀」繕
      本送達被告之翌日（即110年6月6日）起至清償日止，按
      週年利率百分之5計算之利息，為有理由，應予准許，至
      逾此部分之請求，則屬無據，應予駁回。
四、本件原告勝訴部分，依民事訴訟法第436條之20規定，應依
    職權宣告假執行，原告雖陳明願供擔保，請准宣告假執行，
    惟本院既已依職權宣告，無再命原告提供擔保之必要，不另
    為准駁之諭知。另依民事訴訟法第436條之23、第436條、第
    392條第2項規定，依職權酌定相當之擔保金額，宣告被告預
    供擔保而免為假執行。至原告敗訴部分，其假執行之聲請已
    失所附麗，應併駁回。
五、本件係原告於刑事訴訟程序提起附帶民事訴訟請求損害賠償
    ，經本院刑事庭依刑事訴訟法第504條第1項規定裁定移送前
    來，依同法第504條第2項規定免納裁判費，而本院於本件審
    理期間，亦未滋生其他必要訴訟費用，自無庸為訴訟費用負
    擔之諭知，附此敘明。
中    華    民    國   111    年    2     月    23    日
                  沙鹿簡易庭  法  官  賴秀雯
以上正本係照原本作成。
如不服本判決，應於送達後20日內，以判決違背法令為理由，向
本院提出上訴狀並表明上訴理由（上訴理由應表明一、原判決所
違背之法令及其具體內容；二、依訴訟資料可認為原判決有違背
法令之具體事實），如於本判決宣示後送達前提起上訴者，應於
判決送達後20日內補提上訴理由書（須附繕本）。如委任律師提
起上訴者，應一併繳納上訴審裁判費。
中    華    民    國   111    年    2     月    23    日
                              書記官  陳任鈞